【裁判字號】    92,上訴,559
【裁判日期】    920507
【裁判案由】    違反毒品危害防制條例
【裁判全文】
臺灣高等法院高雄分院刑事判決                    九十二年度上訴字第五五九號
    上  訴  人
    即  被  告  甲○○
    指定辯護人  本院公設辯護人  孫妙岑
右上訴人因違反毒品危害防制條例案件，不服臺灣高雄地方法院九十一年度重訴字第
八五號中華民國九十二年一月九日第一審判決（起訴案號：臺灣高雄地方法院檢察署
九十年度偵緝字第九三四號，移
），提起上訴，本院判決如左：
      主  文
原判決關於販賣第二級毒品部分撤銷。
甲○○共同連續販賣第二級毒品，處有期徒刑拾貳年陸月。
扣案之第二級毒品安非他命參包（合計驗後毛重參拾玖點捌公克，驗前毛重肆拾公克
）、第二級毒品安非他命玖包（合計總淨重貳仟陸佰貳拾玖公克）均沒收銷燬之；電
子磅秤壹台、大型空夾鍊袋陸拾伍只、中型空夾鍊袋捌拾只、小型空夾鍊袋伍只、0
000000000號、0000000000號行動電話各壹支（各含ＳＩＭ卡壹
枚）均沒收；販毒所得新臺幣拾貳萬元沒收，如全部或一部不能沒收時，以其財產抵
償之。
      事  實
一、甲○○前曾分別於民國八十五年九月間、十一月間及八十六年六月間，因違反麻
    醉藥品管理條例、肅清煙毒條例案件，經法院各判處有期徒刑七月、四年四月及
    十月，嗣後二罪經合併定其應執行刑為有期徒刑五年，甲○○於八十六年五月二
    十一日入監服刑，於八十九年七月三日假釋出獄，仍不知悔改（不構成累犯）。
二、甲○○與宛傳坤（業經原審法院判決確定）共同基於販賣毒品之犯意聯絡，甲○
    ○並基於概括之犯意，乃謀議合資販入第二級毒品安非他命，俟機出售予他人牟
    利，渠等謀議既定後，即於九十年二月十五日許，共同在高雄市苓雅區福德市場
    附近，以新臺幣（下同）一萬五千元之價格，向某不詳姓名者販入第二級毒品安
    非他命三包後（合計驗後毛重三十九‧八公克，驗前毛重四十公克），置於高雄
    市苓雅區○○○路一○九巷二十之二號宛傳坤住處，甲○○並提供其所有之電子
    磅秤一台及大型空夾鍊袋六十五只、中型空夾鍊袋八十只、小型空夾鍊袋五只等
    物，預備依出資所得朋分及分裝出售之用。嗣於同年二月十七日十一時許，經警
    持搜索票在宛傳坤位於高雄市苓雅區○○○路一○九巷住處，扣得上開安非他命
    、電子磅秤、空夾鍊袋及帳單二紙等物。
三、甲○○復承前犯意，於九十年十月十二日許，在高雄市前鎮區某電動玩具店內，
    以一百三十餘萬元之價格向某年籍姓名不詳綽號「阿來」之男子販入第二級毒品
    安非他命毛重共約二千七百七十八公克。甲○○購入上開毒品後即於同日十七時
    許，在高雄市○鎮區○○路十八號許明進住處，利用其所有之00000000
    00以及0000000000號行動電話為對外聯絡工具，並將其中毛重約一
    百三十五公克之第二級毒品安非他命，以十二萬元之價格出售予許明進。經警於
    同年十月十二日二十時二十五分許，在高雄市前鎮區○○○路五○七號前查獲甲
    ○○身上攜有第一級毒品海洛因一包（毛重約十九‧四公克）時，得甲○○之同
    意前往其位在高雄市三民區○○○路八十八號之一十六樓之四租住處起獲合計淨
    重二千六百二十九公克，分裝成驗後毛重各九百九十四‧四公克、九百九十八公
    克、一百一十‧三公克、一百一十二‧一公克、一百一十三‧一公克、一百一十
二‧九公克、一百一十九‧九公克、一百一十二‧四公克及十公克之安非他命九
    包，0000000000號、0000000000號行動電話共二支（各含
    ＳＩＭ卡一枚）、注射針筒六支等物，並循線查獲上情。
四、案經高雄市政府警察局苓雅分局移請臺灣高雄地方法院檢察署檢察官偵查起訴及
    移送併辦。
      理  由
一、訊據上訴人即被告甲○○對右揭事實均矢口否認，辯稱：伊並未與宛傳坤合資購
    買安非他命欲出售予他人，而扣案之帳單二紙，其中帳單一雖係宛傳坤依照伊口
    述記載，帳單二則由伊獨自書寫，但均係供簽賭六合彩用，並非用以販毒，而扣
    案之安非他命、電子秤及空夾鍊袋係綽號「阿猴」者帶去的，並非伊所有；又伊
    雖於警訊及偵查中坦承向綽號「阿來」者購買毛重約二千七百七十八公克之安非
    他命，但係許明進與伊合資購買後，按出資比例分予許明進，並非基於營利之意
    圖另行出售，至於伊在偵查中自白係以十二萬元之價格出售予許明進，乃因於施
    用毒品後意識不清的情形下所陳述，並無販賣之犯行，所販入安非他命之目的係
    供自己施用云云。
二、經查：
(一)、事實欄二部分：
、高雄市政府警察局苓雅分局員警於九十年二月十七日十一時二十分許，持搜索票
    在共同被告宛傳坤位於高雄市苓雅區○○○路一○九巷二十之二號住處內，扣得
    第二級毒品安非他命三包、電子磅秤一台、大型空夾鍊袋六十五只、中型空夾鍊
    袋八十只、小型空夾鍊袋五只及帳單二紙等物，業據證人即查獲員警李光勇於原
    審法院審理中結證屬實（詳見原審法院九十年度訴字第一六五五號卷第一百二十
    九頁）。而扣案之毒品三包，經送鑑驗結果，確係合計驗後毛重三十九‧八公克
    （驗前毛重四十公克）之第二級毒品安非他命，此有高雄醫學大學附設中和紀念
    醫院檢驗報告一紙附卷可稽，故上開事實堪予認定。
、至於前揭扣案物品之來源為何，業據共同被告宛傳坤於警訊及偵查中供陳：警方
    所查獲之安非他命一包（毛重約三十八公克），電子磅秤一台及空夾鍊袋等物是
    甲○○的，因為甲○○都在伊家中分裝安非他命等語（詳見偵查卷第二十頁），
    且核與共同被告宛傳坤同住在上址之證人宛傳龍於檢察官偵查中證稱：「（為何
    有空夾鏈袋一百多個？）是別人寄放，：：是他（宛傳坤）朋友姓蔡，綽號小的
    寄放的」（見九十年度核退字第二七二號卷第五頁），「（扣案分裝袋是誰去買
    的？）甲○○拿來的。」（見九十年度偵字第五三六四號卷第十八頁），又於原
    審法院審理中證陳：八十九年底至九十年二月中旬甲○○經常至伊住處找宛傳坤
    ，但伊見到次數不多之語相符（詳見原審法院九十一年十一月二十日訊問筆錄）
    ，徵諸被告於偵審中均陳：扣案之帳單一係伊唸給宛傳坤記載，帳單二則係自己
    書寫之語，核與共同被告宛傳坤於偵查及原審法院審理中供承之情節相符，故以
    被告經常前往尋訪共同被告宛傳坤、扣案物中確有被告之物品及宛傳坤前揭供詞
    ，足證被告甲○○與前開扣案物品間，確有極密切之關係一情，至堪認定。
、扣案之第二級毒品安非他命來源，業經共同被告宛傳坤於原審法院審理中供陳：
    扣案之安非他命係於九十年二月十五、十六日左右，伊與甲○○在高雄市苓雅區
    福德市場以一萬五千元之價格購得，一人一半等語（參閱原審法院九十年訴字第
    二一八二號卷第四十頁），足見扣案安非他命之價格匪微，苟係第三人委由共同
    被告宛傳坤寄放，受託持有者尚須負擔刑事處罰之風險，倘無深厚情誼及信任關
    係，焉有受不詳姓名且交情甚淺之友人託付，即代為收受寄放之理，已難認被告
    所辯扣案物係「阿猴」者寄放一詞為可採。況以扣案帳單一之記載，敘明有二月
    三日八兩、二月三日四錢、一錢、二月四日三兩、二十萬、十六萬六千五百等字
    樣，而帳單二則書寫六萬五萬共十一萬、十一萬欠一萬等文字，咸然未見有簽賭
    六合彩之號碼及簽注金額之載述，彰顯被告辯稱扣案帳單係供其簽賭六合彩之詞
    ，純屬杜撰，不足採信。參以前開帳單之起始日係二月三日、帳單計算單位與毒
    品交易係以台制錢、兩為重量單位之現況相契，按前開帳單所記載之重量及價額
    雖與本件扣案者不同，難認與本事實有關，雖不足為本事實論罪之依據，但亦足
    以佐證被告與第二級毒品安非他命間有相當密切之關係。另綜合扣案之安非他命
    、電子磅秤、分別為大、中、小規格之空夾鍊袋等整體效用及前揭共同被告宛傳
    坤之供詞憑斷，驗證被告確有與共同被告宛傳坤合資購買第二級毒品安非他命，
    且係基於營利之意圖販入之事實，此旁徵被告於併案部分警訊時供稱：伊以每包
    三十七‧五公克四萬元之代價販賣供人施用之語，對照被告係以約一兩（三十七
    ‧五公克）一萬五千元之代價販入安非他命之情比較，自可確認其主觀上有營利
    之意圖甚明。共同被告宛傳坤既於事前與被告合資販入安非他命，且於出資前即
    謀議記帳事宜，並提供其住所供被告分裝安非他命之用，故其此部分犯行與被告
    甲○○間確有犯意聯絡及行為分擔之事實，至為顯然。
、嗣共同被告宛傳坤固於原審法院審理中翻異前詞，供稱：前揭扣案之電子磅秤及
    空夾鍊袋係綽號「阿猴」的，並非甲○○所有，又帳單係供簽賭六合彩用云云。
    惟宛傳坤如何得知該名綽號「阿猴」者寄放之過程，業據其於原審法院審理時陳
    稱：是甲○○來時帶來的，「阿猴」沒有上來等語（詳見原審法院九十一年訴字
    第二一八二號卷第四十一頁），可見其前開供詞係傳聞自被告甲○○處，難憑為
    甲○○有利之證據。被告此部份罪證已很明確，其聲請再傳訊證人宛傳坤，核無
    必要。
(二)、事實欄三部分：
、警方於九十年十月十二日二十時二十五分許，在高雄市前鎮區○○○路五○七號
    前查獲被告甲○○持有第一級毒品海洛因（毛重約十九點四公克），嗣徵得被告
    同意後，前往其位在高雄市三民區○○○路八十八號之一、十六樓之四住處搜索
    扣得安非他命九包（毛重約二千六百四十三公克）、0000000000號、
    0000000000號行動電話共二支（各含ＳＩＭ卡一枚）、注射針筒六支
    等物，被告始供出扣獲之安非他命曾出售予證人許明進一百三十五公克之過程，
    警方遂循線於同年十月十三日凌晨零時五分許，在高雄市○○○路八十八之一號
    前查獲許明進，進而扣得其購自被告甲○○之安非他命一百三十五公克之事實，
    業據被告於警訊及偵查中坦言上情不諱，且核與證人許明進證陳之情節相符，並
    有扣案之安非他命九包，行動電話二支及注射針筒六支供佐。而上開扣案之毒品
    九包經送鑑驗結果，認係合計淨重二千六百二十九公克，分裝成驗後毛重各九百
    九十四‧四公克、九百九十八公克、一百一十‧三公克、一百一十二‧一公克、
    一百一十三‧一公克、一百一十二‧九公克、一百一十九‧九公克、一百一十二
    ‧四公克及十公克之第二級毒品安非他命之事實，此有內政部警政署刑事警察局
    鑑驗通知書一份及高雄醫學大學附設中和紀念醫院檢驗報告九紙存卷可參。
、被告固以前詞置辯，然經原審法院傳喚查獲員警寧匡廷於原審法院審理時到庭結
    證稱：製作筆錄時是依據甲○○之自由意識陳述，甲○○應訊時之意識狀態正常
    ，伊擔任刑警十餘年，所看過毒癮發作者，會出現打哈欠、流鼻水及精神不集中
    等現象，但甲○○是在筆錄作完後很久才有前述毒癮發作之症狀等語（詳見原審
    法院九十一年八月三十日訊問筆錄），足證被告辯詞難謂可採。參以證人許明進
    於原審法院審理中到庭證陳：伊是於九十年十月十二日以0000000000
    號行動電話，在高雄市○鎮區○○路十號住處，向甲○○以十二萬元之價格購買
    一百三十五公克之安非他命等語（詳見原審法院九十一年八月二十一日訊問筆錄
    ），核與被告於警訊及偵查中所述相契，益徵被告辯稱係毒癮發作始為不利於己
    之自白云云，與事證不符，難以信採。
、被告此部分辯詞既未足採，況以扣案之安非他命重量達二千六百二十九公克，數
    量至鉅，被告若係欲供己施用，本應衡量資力狀況，購入短期足供施用之數量即
    可，焉有一次大量販入之必要。且由扣案安非他命九包之分裝情形，各呈驗後毛
    重九百九十四‧四公克、九百九十八公克、一百一十‧三公克、一百一十二‧一
    公克、一百一十三‧一公克、一百一十二‧九公克、一百一十九‧九公克、一百
    一十二‧四公克及十公克之重量，已如前述，顯係販毒者預慮購毒者資力及需求
    量，事先分裝成三種不同規格之包裝與重量，便於出售用。參以被告於原審法院
    審理中自陳：上開安非他命是於九十年十月十二日（筆錄誤載為十二月十日）在
    高雄市前鎮區電動玩具店，約定以一百三十餘萬元之代價，向綽號「阿來」者購
    買等語（詳見原審法院九十一年八月七日訊問筆錄）；及警訊中所陳：上開扣得
    之安非他命有一部分吸食用，一部分是販賣賺錢，他人都是以00000000
    00號、0000000000號行動電話與伊取得聯絡後一手交錢，一手交貨
    ，伊於九十年十月十二日十七時許，在高雄市○鎮區○○路十八號，由許明進以
    0000000000號行動電話與伊聯絡後，以十二萬元之代價出售一百三十
    五公克之安非他命予許明進，一手交錢，一手交貨等詞，驗證被告確有以上開行
    動電話為對外聯絡工具，以十二萬元之代價，出售一百三十五公克安非他命得款
    一節，信而有徵。雖證人許明進於原審法院審理中證陳：被告打電話給我，說他
    要去買安非他命，問我是否需要，我說好，就請他一起買回來云云，但經原審法
    院隔離訊問後，被告則陳：伊去許明進家坐，許明進叫我順便買云云之詞有別，
    如渠等係事前言明由被告代為購買之情屬實，何以二人對約定方式之供詞有如此
    明顯之差異，可見證人許明進前開證詞，洵屬附和被告辯解之語，亦不足為被告
    有利事實之認定，應予敘明。故本案事證已臻明確，被告甲○○販賣第二級毒品
    之犯行堪予認定。
、被告於本院審理中雖又辯稱：我所有之毒品是向許明進買的，阿來就是我姐夫許
    明進等語，惟此部份不僅與被告於警訊及偵查中所坦承販賣之情節，以及「阿來
    」與許明進分屬不同之二人等情不符，又與被告於原審法院審理中所稱係被告與
    許明進二人合資購買，再依出資比例分配云云不符，其前後所述反反覆覆，自無
    足採。被告罪證已很明確，其再聲請傳訊證人許明進、呂清建、及承辦之警員，
    並對許明進測謊，調閱通聯紀錄，均核無必要。
三、核被告甲○○所為，係犯毒品危害防制條例第四條第二項之販賣第二級毒品罪。
    被告就事實欄二部分犯行，與共同被告宛傳坤間，有犯意聯絡及行為分擔，皆為
    共同正犯。被告先後多次犯行，時間緊接，罪名及構成要件相同，顯係基於概括
    之犯意而為，係連續犯，應依刑法第五十六條之規定論以一罪。公訴人雖未就被
    告所犯事實欄三部分之行為提起公訴，惟檢察官就犯罪事實一部起訴者，其效力
    應及於全部，被告甲○○販售安非他命予許明進之事實，業經公訴人移送原審法
    院併辦（九十年度偵字第二一三五三號），且此部分經核與起訴論罪之事實欄二
    部分犯行，具有連續犯之裁判上一罪關係，法院自應就此併辦部分加以審究，併
    此敘明。
四、原審據以論罪科刑，固非無見。惟查扣案之帳單二紙，雖記載有兩、錢及金額等
    文字，但前開帳單所記載之重量及價額則與本件扣案之安非他命不同，難認與本
    事實有關，該二紙帳單並非供犯罪所用或因犯罪所得之物，已如前述，不得宣告
    沒收，原判決就此部分併為沒收之宣告，尚有未洽。被告上訴意旨，否認犯罪，
    指摘原判決不當，雖無理由，但原判決既有上開可議之處，自仍應由本院將原判
    決關於販賣第二級毒品部分撤銷改判，爰審酌被告前曾分別於八十五年九月間、
    十一月間及八十六年六月間，因違反麻醉藥品管理條例、肅清煙毒條例案件，經
    法院各判處有期徒刑七月、四年四月及十月，嗣後二罪經合併定其應執行刑為有
    期徒刑五年，於八十六年五月二十一日入監服刑，至八十九年七月三日假釋出獄
    ，此有臺灣高雄地方法院檢察署刑案資料查註紀錄表附卷足按，足見其品行非端
    ，且於假釋期間販賣安非他命經警查獲後，竟未思警惕，反購入更大量之安非他
    命販賣營利，戕害他人身心，形成犯罪根源，另佐以扣案之安非他命高達二千多
    公克，數量甚鉅，倘均流入市面，其後果極為嚴重，自不待言，及被告於犯罪後
    ，飾詞圖卸，毫無悔意等一切情狀，故量處如主文所示之刑。至於扣案之第二級
    毒品安非他命三包（合計驗後毛重三十九‧公克，驗前毛重四十公克）、第二級
    毒品安非他命九包（合計總淨重二千六百二十九公克），應依毒品危害防制條例
    第十八條第一項前段之規定沒收銷燬之；電子磅秤一台、大型空夾鍊袋六十五只
    、中型空夾鍊袋八十只、小型空夾鍊袋五只，係被告所有且係供販賣毒品預備之
    用，業據共同被告宛傳坤供陳在卷及本院前揭認定屬實，應依刑法第三十八條第
    一項第二款之規定諭知沒收；又0000000000號、000000000
    0號行動電話二支（各含ＳＩＭ卡一枚）、販毒所得十二萬元，均係供被告販賣
    安非他命所用或所得，已如前述，應依毒品危害防制條例第十九條第一項規定宣
    告沒收，販毒所得如全部或一部不能沒收時，以其財產抵償之。而扣案之注射針
    筒六支，核與本案被告犯罪事實無涉；另上開第二級毒品安非他命經鑑驗耗損部
    分，業已滅失，故均不另為沒收之諭知，併此敘明。
五、被告被訴轉讓第一級及第二級毒品部分，已經原審判決無罪確定。
據上論結，應依刑事訴訟法第三百六十九條第一項前段、第三百六十四條、第二百九
十九條第一項前段，毒品危害防制條例第四條第二項、第十八條第一項前段、第十九
條第一項，刑法第十一條、第二十八條、第五十六條、第三十八條第一項第二款，判
決如主文。
本案經檢察官王登榮到庭執行職務。
中      華      民      國    九十二      年      五      月      七    日
                              臺灣高等法院高雄分院刑事第九庭
                                  審判長法官  張明松
                                        法官  張盛喜
                                        法官  任森銓
右正本證明與原本無異。
如不服本判決應於收受本判決後十日內向本院提出上訴書狀，其未述上訴理由者，
並得於提起上訴後十日內向本院補提理由書狀（均須按他造當事人之人數附繕本)「
切勿逕送上級法院」。
                                      書記官  施耀程
中    華    民    國     九十二     年       五       月      九        日
附錄：本判決論罪科刑適用法條：
毒品危害防制條例第四條
製造、運輸、販賣第一級毒品者，處死刑或無期徒刑；處無期徒刑者，得
併科新台幣一千萬元以下罰金。
製造、運輸、販賣第二級毒品者，處無期徒刑或七年以上有期徒刑，得併
科新台幣七百萬元以下罰金。
製造、運輸、販賣第三級毒品者，處五年以上有期徒刑，得併科新台幣五
百萬元以下罰金。
製造、運輸、販賣專供製造或施用毒品之器具者，處一年以上七年以下有
期徒刑，得併科新台幣一百萬元以下罰金。
前四項之未遂犯罰之。
                                                                        Ｆ


司法院資訊處製作；財團法人民間司法改革基金會備份。
